【裁判字號】    92,訴,583
【裁判日期】    920526
【裁判案由】    毒品危害防制條例
【裁判全文】
臺灣桃園地方法院刑事判決                          九十二年度訴字第五八三號
    公  訴  人  臺灣桃園地方法院檢察署檢察官
    被      告  甲○○
右列被告因違反毒品危害防制條例案件，經檢察官提起公訴（九十二年度偵字第四四
三九號），本院判決如左：
    主  文
甲○○連續施用第一級毒品，處有期徒刑拾月。扣案之第一級毒品海洛因參小包（合
計淨重零點肆零公克，包裝重零點玖零公克）沒收銷燬之，扣案之注射針筒柒支、美
娜食鹽水壹瓶，均沒收。
    事  實
一、甲○○前於民國九十一年間因施用毒品案件，經臺灣新竹地方法院裁定送觀察、
    勒戒後，認無繼續施用毒品之傾向，業經臺灣新竹地方法院檢察署檢察官於九十
    一年二月二十一日，以九十一年度毒偵字第一三九號不起訴處分確定，又於同年
    因施用第一級毒品海洛因、第二級毒品安非他命案件，經本院以九十一年度毒聲
    字第一九九０號裁定送觀察、勒戒後，認有繼續施用毒品之傾向，再經本院以九
    十一年度毒聲字第二二五九號裁定令入戒治處所，施以強制戒治一年，並由臺灣
    桃園地方法院檢察署檢察官向本院提起公訴，經本院於九十一年十二月二十六日
    ，以九十一年度訴字第一六二八號（起訴書誤載為二六二八號）判決判處應執行
    有期徒刑一年二月（施用第一級毒品海洛因部分處有期徒刑十月，施用第二級毒
    品安非他命部分處有期徒刑五月），緩刑三年，緩刑期內交付保護管束，且於九
    十二年二月六日確定。嗣甲○○於戒治期間因戒治成績合格，經本院以九十一年
    度毒聲字第三六四五號裁定停止戒治，於九十二年一月十五日停止戒治出所，其
    竟猶不知警惕，自出所之翌（十六）日起即復基於施用第一級毒品海洛因之概括
    犯意，開始以一天施打二次海洛因之頻率，在其位於桃園縣中壢市○○○路○段
    三四七巷三五號住處，連續多次施用海洛因至同年三月十四日中午一時許止，嗣
    為警於同年三月十四日下午五時許，在其前開住處查獲，並扣得其所有之第一級
    毒品海洛因三小包（合計淨重０‧四０公克，包裝重０‧九０公克），及其所有
    預備供施用毒品之注射針筒七支（起訴書誤載為一支）及美娜食鹽水一瓶。
二、案經桃園縣警察局龜山分局報請臺灣桃園地方法院檢察署檢察官偵查起訴。
    理  由
一、右揭犯罪事實，業據被告甲○○於檢察官九十二年四月十一日訊問時及本院審理
    時坦承不諱，而被告為警查獲後所採集之尿液經送檢驗結果確呈嗎啡陽性反應，
    有桃園縣衛生局不法藥物尿液檢定書及桃園縣警察局龜山分局被採尿人姓名編號
    對照表各一紙在卷可稽（見偵查卷第四十二、四十三頁），且被告為警查獲當天
    所扣案之白粉三小包經送法務部調查局鑑定之結果，亦確認為第一級毒品海洛因
    無誤（合計淨重０‧四０公克，包裝重０‧九０公克），有該局九十二年四月七
    日調科壹字第０八０００六二八０號鑑定通知書附卷可稽（見偵查卷第五十五頁
    ），此外，並有被告所有預備供施用海洛因之注射針筒七支及美娜食鹽水一瓶扣
    案可資佐證，堪認被告之自白與事實相符。又被告前因施用毒品案件，先後經法
    院裁定送觀察、勒戒，並裁定令入戒治處所強制戒治，及經檢察官提起公訴，由
    本院判刑確定等情，有臺灣高等法院被告全國前案紀錄表、台灣桃園地方法院檢
    察署刑案資料查註紀錄表、本院前案紀錄表及本院判決書一份在卷可按。是本案
    事證已臻明確，被告前開犯行已堪認定，應予依法論科。
二、核被告前開之所為，係犯毒品危害防制條例第十條第一項之施用第一級毒品罪。
    被告於施用第一級毒品海洛因前後，並非法持有第一級毒品海洛因，其持有之低
    度行為應為施用之高度行為所吸收，不另論其非法持有第一級毒品海洛因罪。又
    其先後多次施用第一級毒品之犯行，因時間緊接，所犯為構成要件相同之罪，顯
    係基於概括之犯意反覆為之，為連續犯，依刑法第五十六條之規定，應以一罪論
    ，並依法加重其刑。爰審酌被告前已曾因施用毒品案件經送觀察、勒戒並戒治，
    於停止戒治期間，竟仍不知悔改、警惕，猶繼續施用毒品，惟其施用毒品係自戕
    行為，尚無危害他人，且犯後坦承犯行，犯後態度良好等一切情狀，量處如主文
    所示之刑。扣案之第一級毒品海洛因三小包（合計淨重０‧四０公克，包裝重０
    ‧九０公克），係被告所有，為毒品危害防制條例第二條第二項第一款所規定之
    第一級毒品，應依同條例第十八條第一項前段規定，予以宣告沒收並銷燬之，又
    扣案之注射針筒七支及美娜食鹽水一瓶，均為被告所有，且係被告預備供施用第
    一級毒品海洛因之物品，業據被告於本院審理時供述在卷，均應依刑法第三十八
    條第一項第二款之規定，予以宣告沒收。
據上論斷，應依刑事訴訟法第二百九十九條第一項前段，毒品危害防制條例第十條第
一項、第十八條第一項前段，刑法第十一條、第五十六條、第三十八條第一項第二款
，判決如主文。
本案經檢察官張春暉到庭執行職務。
中      華      民      國    九十二    年      五      月    二十六    日
                                  臺灣桃園地方法院刑事第六庭
                                      法  官  林  春  鈴
右正本證明與原本無異。
如不服本判決，應於判決送達後十日內向本院提出上訴狀( 應附繕本 )，上訴於
臺灣高等法院。
                                      書記官  江  世  亨
中        華        民        國   九十二   年   五   月    二十七    日
附論罪科刑依據之法條：
毒品危害防制條例第十條第一項
施用第一級毒品者，處六月以上五年以下有期徒刑。


司法院資訊處製作；財團法人民間司法改革基金會備份。
